臺灣高等法院刑事判決　　　　　　　　 96年度上易字第593號
上　訴　人　臺灣臺北地方法院檢察署檢察官
上　訴　人
即　被　告　己○○
上列上訴人因被告竊盜案件，不服臺灣臺北地方法院95年度簡上
字第191號，中華民國95年10月11日第一審判決（聲請簡易判決
處刑書案號：臺灣臺北地方法院檢察署95年度偵字第10803號；
移送併辦案號：臺灣臺北地方法院檢察署95年度偵字第14832號
、第16351號、臺灣板橋地方法院檢察署27319號），提起上訴，
本院判決如下：
    主  文
原判決撤銷。
己○○連續攜帶兇器竊盜，累犯，處有期徒刑壹年捌月。扣案之
機車鑰匙壹支及Ｔ字板手壹把均沒收。
    事  實
一、己○○前於民國91年間因違反毒品危害防制條例案件，經臺
    灣臺北地方法院判處有期徒刑八月確定，嗣於94年2月24日
    縮刑期滿執行完畢。前因竊盜等案件，經臺灣臺北地方法院
    於95年4月3日以95年度易字第201號判決就收受贓物罪判處
    有期徒刑四月，竊盜罪判處有期徒刑五月確定（尚未執行）
    。仍不知悔改，基於意圖為自己不法之概括犯意，而先後為
    下述之竊盜行為：
（一）於95年5月間某日，因亟需用錢購買毒品，而在台北市文
      山區景美夜市，見某二輛不詳車牌號碼之機車置物箱並未
      上鎖，而分別徒手打開置物箱，接續竊取BENQ牌手機一支
      （序號000000000000000號）、摩托羅拉牌手機一支（序
      號：000000000000000號）、OKWAP牌手機一支（序號：00
      0000000000000號）（其中某一台機車置物箱內有其中某
      二支手機）後，嗣後分別在95年5月中旬、6月初及6月中
      旬，以1800元、200元及1200元之代價，出售予位在台北
      縣新店市○○路15號之飛龍通訊電話廣場之不知情負責人
      張勝輝。
（二）於95年5月9日上午11時許，在臺北縣中和市○○路131號
      騎樓，見甲○○所有之車牌號碼：FZN-106號重型機車一
      部（引擎號碼：FG204896號）停放於該處，遂持自備鑰匙
      一支插入上開機車鑰匙孔發動電門竊取之，得手後供己代
      步使用。嗣於同年月10日下午2時30分，己○○駕駛上開
      贓車途經臺北市○○區○○路3段115巷，為警當場查獲，
      並扣得上開鑰匙一支。
（三）於95年6月14日18時許，乘無人注意之際，在臺北縣新店
      市○○路與民族路口，徒手竊取被害人丁○○置於車牌號
      碼ABG-925號重機車置物箱內之灰白色皮包一個、國泰世
      華銀行信用卡、特力屋卡、燦坤卡及悠遊卡各一張，價值
      約3000元得逞。
（四）於95年6月20日17時30分許，在臺北縣中和市○○街29巷2
      弄附近，徒手竊取被害人乙○○置於車牌號碼K6B-051號
      重機車置物箱內之黑色皮包一個、身分證、機車行照、駕
      照、愛買快樂購聯合積點卡及國泰世華銀行信用卡各一張
      、現金3000元得逞。
（五）於95年6月22日下午5時許，在臺北市大同區○○○路○段
      153號騎樓前，以其所有之客觀上足供兇器之用之Ｔ字板
      手一把，竊取戊○○所有停放在該處之車牌號碼CEU-458
      號重型機車一部得手後，供己代步之用。嗣於同年月23日
      上午11時許，己○○騎乘該機車停放在臺北市○○區○○
      路254號前，為警巡邏時查得該機車係失竊車輛後，始悉
      上情，並扣得Ｔ字板手一把。
二、案經告訴人甲○○訴由臺灣臺北地方法院檢察署檢察官聲請
    簡易判決處刑，原審依簡易程序審理後，上訴人不服原判決
    提起上訴後，告訴人戊○○訴由臺灣臺北地方法院檢察署檢
    察官移送併辦審理，原審改依通常程序審理；嗣另由臺灣板
    橋地方法院檢察署檢察官移送本院併案審理。
    理    由
一、按被告以外之人於審判外之言詞或書面陳述，除法律有規定
    者外，不得作為證據，刑事訴訟法第159條第1項定有明文，
    此即學理上所稱之「傳聞證據排除法則」，而依上開法律規
    定，傳聞證據原則上固無證據能力，但如法律別有規定者，
    即例外認有證據能力。又被告以外之人於審判外之陳述，雖
    不符合同法第159條之1至第159條之4之規定，但經當事人於
    審判程序同意作為證據，法院審酌該言詞陳述或書面陳述作
    成時之情況，認為適當者，亦得為證據，當事人、代理人或
    辯護人於法院調查證據時，知有第159條第1項不得為證據之
    情形，而未於言詞辯論終結前聲明異議者，視為有前項之同
    意，此觀諸同法第159條之5規定甚明。查本判決下列所引用
    之證人於警詢之陳述屬於審判外之陳述，為傳聞證據，然被
    告己○○於本院審理表示無意見並同意作為證據，本院審酌
    上開證據資料製作時之情況尚無違法不當，且係為證明被告
    竊盜犯行，亦認為以之作為證據應屬適當，故揆諸前開規定
    ，爰逕依刑事訴訟法第159條之5規定，認前揭證據資料均例
    外有證據能力，合先敘明。
二、訊據被告對上揭犯罪事實（一）、（二）、（五）於警詢、
    偵查、原審及本院審理時坦承不諱；就犯罪事實（三）、（
    四）於警詢、偵查及本院審理時坦承不諱，就事實欄一之（
    一）部分：有證人張勝輝於警詢中之證述、卷附照片一張及
    中古手機買賣切結書一張（95年度偵字第16351號卷第16至
    19頁、第53、54頁）手機三支扣案為證；就事實欄一之（二
    ）部分：有告訴人甲○○於警詢中之指訴、查獲現場照片、
    贓物認領保管單、車輛失竊電腦輸入單、車輛尋獲通報單、
    告訴人機車行照、車籍作業系統—查詢認可資料、車輛車牌
    失竊作業—查獲車輛認可資料各一份附卷為證（95年度偵字
    第10803號卷第10至11頁、第31至40頁），及被告所有之機
    車鑰匙一支扣案足憑；就事實欄一之（三）部分：贓物認領
    保管單、查獲贓物照片各一張（上有被害人丁○○之皮夾、
    特力屋卡及悠遊卡）附卷為證（板橋地方法院檢察署95年度
    偵字第16653號卷第26頁、第36頁）；就事實欄一之（四）
    部分：有被害人乙○○於警詢中之指訴、贓物認領保管單、
    查獲贓物照片各一張（上有被害人乙○○之愛買快樂購聯合
    集點卡）附卷為證（板橋地方法院檢察署95年度偵字第1665
    3號卷第12頁、第27頁、第34頁）；就事實欄一之（五）部
    分：有告訴人戊○○於警詢中之指訴、查獲現場照片、贓物
    認領保管單、車輛失竊電腦輸入單、車輛尋獲通報單、車輛
    竊盜、車牌失竊資料個別查詢報表—查詢車輛認可資料、車
    輛車牌失竊作業—查獲車輛認可資料各一份附卷為證（95年
    度偵字第14832號卷第9至11頁、第15至24頁），及被告所有
    之Ｔ字板手一把扣案足憑，核與被告之任意性自白情節相符
    ，被告多次竊盜犯行，均足堪認定，自應依法論科。
三、核被告所為，就事實欄一之（一）、（二）、（三）、（四
    ）部分，各係犯刑法第320條第1項之普通竊盜罪。就事實欄
    一之（五）部分，被告持金屬材質之Ｔ字板手竊盜，則若持
    該Ｔ字板手戳刺人身，自足以對人之身體生命構成危險，客
    觀上該當兇器要件無訛。故係犯刑法第321條第1項第3款之
    攜帶兇器竊盜罪。又刑法第56條連續犯之規定業於94年1月7
    日刪除，並於95年7月1日施行。是於新法修正施行後，行為
    人之數犯罪行為，即須分論併罰。此刪除雖非犯罪構成要件
    之變更，但顯已影響行為人刑罰之法律效果，自屬法律有變
    更，依新法第2條第1項規定，比較新、舊法結果，仍應適用
    較有利於被告之行為時法律即舊法論以連續犯。查被告就事
    實欄一之（一）部分，開啟其中一輛機車置物箱，而竊得該
    置物箱內二支手機，所侵害者為二不同之財產監督權人，觸
    犯構成要件相同之罪名，為想像競合犯，應從一重之普通竊
    盜罪論處。又被告多次竊盜犯行，時間緊接，方法相似，所
    竊取者均為手機、機車或機車置物箱內之物，觸犯基本構成
    要件相同之罪名，顯係基於概括犯意為之，應依修正前刑法
    第56條之規定，論以連續犯，並從較重之加重竊盜罪論處，
    並依法加重其刑。
四、另檢察官聲請簡易判決處刑書雖未載明事實欄一之（一）、
    （三）、（四）、（五）之竊盜犯行（即檢察官移送原審併
    案審理之臺灣臺北地方法院檢察署95年度偵字第14832號、
    第16351號、移送本院併案審理之臺灣板橋地方法院檢察署
    27319號），惟此等事實，與已經起訴之犯罪事實（即臺灣
    臺北地方法院檢察署95年度偵字第10803號）有裁判上一罪
    之連續犯關係，為起訴之效力所及，本院自應併予審究，併
    此敘明。
五、查被告前因違反毒品危害防制條例案件，經臺灣臺北地方法
    院於92年10月6日以92年度訴字第1294號刑事判決判處有期
    徒刑八月，並於同年月30日確定，嗣於94年2月24日縮刑期
    滿執行完畢，有本院被告前案紀錄表可稽，其於五年內再故
    意犯本件有期徒刑以上之罪，為累犯，應依修正前刑法第47
    條加重其刑，並依法遞加重之。
六、原審以被告罪證明確，予以論罪科刑，固非無見；惟原判決
    僅就上揭事實欄一之（一）、（二）、（五）部分之犯行予
    以認定，就屬連續犯關係之其餘裁判上一罪犯行未予審酌，
    尚有未洽。檢察官上訴意旨以原判決就其餘連續犯行未及斟
    酌審判，指摘原判決不當，為有理由，被告上訴意旨認量刑
    過重，為無理由，惟原判決既有上開可議之處，自應由本院
    將原判決撤銷改判。爰審酌被告前科累累，素行不佳，雖其
    竊取財物之價值均非高昂，然被告前因竊取機車等犯行之竊
    盜案件，經原審法院於95年4月3日以95年度易字第201號判
    決處被告竊盜罪有期徒刑五月，有該判決書及本院被告前案
    紀錄表可稽附卷足憑，不過月餘，又一再竊盜，對於被害人
    及社會秩序之影響難謂輕微，實不宜輕縱，及被告犯後坦承
    犯行等一切情狀，量處如主文第二項所示之刑。扣案之機車
    鑰匙一支及Ｔ字板手一把，為被告所有供其犯罪所用之物，
    業據被告供承在卷，爰依刑法第38條第1項第2款規定宣告沒
    收。
七、至於檢察官就原審95年度簡字第1958號簡易判決所提之上訴
    書理由一之（一）、（二）部分，並無證據證明為被告所為
    ，且經公訴人於原審準備程序中當庭更正為誤繕贅載，此部
    分與聲請簡易判決處刑部分既無裁判上一罪之關係，尚非本
    院所得審理，附此敘明。
八、95年度偵字第16351號附表編號一部分：
    檢察官另以被告於94年間某日在台北市文山區景美夜市，竊
    取摩托羅拉牌型號60ｉ手機一支（序號：000000000000000
    號）部分，而以95 年度偵字第16351號附表編號一移送併辦
    審理。按既判力對於時間效力之範圍，係以最後審理事實法
    院之宣示判決日為判斷之標準，得上訴於第二審之第一審刑
    事判決，如未據上訴，其既判力之時點，自應至宣判之日，
    最高法院84年臺非字第265號判決及82年度第四次刑事庭會
    議決議意旨可資參照。訊據被告就該部分之犯罪事實坦承不
    諱，然被告前因竊盜等案件，經原審法院於95年4月3日以95
    年度易字第201號判決就竊盜罪判處有期徒刑五月，並於95
    年5月15日確定，公訴人就此部分移送併辦之犯罪事實，自
    為該95年度易字第201號前案確定判決既判力之效力所及，
    本院自無從併予審理。
九、95年度偵字第16351號附表編號五部分：
    檢察官另以被告於95年7月13日上午10時，在台北市文山區
    ○○○路6段212號前竊取丙○○所有之車牌號碼AA5-277號
    重型機車一部，而以95年度偵字第16351號附表編號一移送
    併辦審理。查刑法於94年1月7日修正、94年2月2日總統公布
    ，於95年7月1日施行，其中已刪除連續犯之規定，已如前述
    ，此部分之犯罪事實既係在新法施行後發生，自無從與本案
    有罪部分論以連續犯，此有上揭最高法院95年5月23日95 年
    度第八次刑事庭會議決議可資參照，故此部分，本院無從併
    予審理，應退回檢察官另行處理。
據上論斷，應依刑事訴訟法第369條第1項前段、第364條、第299
條第1項前段，刑法第2條第1項前段、第321條第1項第3款、第38
條第1項第2款、第47條、第55條前段、修正前刑法第56條，判決
如主文。
本案經檢察官吳國南到庭執行職務。
中　　華　　民　　國　　96　　年　　7 　　月　　18　　日
　　　　　　　　　臺灣高等法院刑事第十六庭
                      審判長法官  葉騰瑞
                            法官  楊貴雄
                            法官  莊明彰
以上正本證明與原本無異。
不得上訴。
                          書記官  周素秋
中　　華　　民　　國　　96　　年　　7 　　月　　18　　日
附錄：本案論罪科刑法條全文
中華民國刑法第321條
（加重竊盜罪）
犯竊盜罪而有左列情形之一者，處 6 月以上、 5 年以下有期徒
刑：
一  於夜間侵入住宅或有人居住之建築物、船艦或隱匿其內而犯
之者。
二  毀越門扇、牆垣或其他安全設備而犯之者。
三  攜帶兇器而犯之者。
四  結夥三人以上而犯之者。
五  乘火災、水災或其他災害之際而犯之者。
六  在車站或埠頭而犯之者。
前項之未遂犯罰之。
